【裁判字號】    98,易,1124
【裁判日期】    990309
【裁判案由】    詐欺
【裁判全文】
臺灣臺南地方法院刑事判決              98年度易字第1124號
公  訴  人  臺灣臺南地方法院檢察署檢察官
被      告  丙○○
上列被告因詐欺案件，經檢察官提起公訴（98年度營偵字第812
號）及同署檢察官移送併辦（98年度營偵字第1356號、98年度營
偵字第1637號、98年度偵緝字第2239號、98年度偵字第11977 號
、99年度偵字第1421號），本院判決如下：
    主  文
丙○○幫助意圖為自己不法之所有，以詐術使人將本人之物交付
，處有期徒刑伍月，如易科罰金，以新臺幣壹仟元折算壹日。
    事  實
一、丙○○對於一般人蒐集電信門號使用，常與詐欺犯罪密切相
    關已可預見，竟基於縱有人持其電信門號卡作為詐騙之犯罪
    工具，亦不違反其本意之幫助詐欺犯意，於民國98年3 月12
    日前某日，在不詳地點，將其於同年3 月4 日所申辦之臺灣
    大哥大股份有限公司行動電話門號0000000000號門號卡，提
    供予真實姓名、年籍不詳之成年男子，而以此方法幫助該成
    年男子所屬之詐騙集團利用其行動電話門號為詐騙他人之用
    。嗣該詐騙集團成員即基於意圖為自己不法所有之詐欺犯意
    ，在小兵立大功分類廣告版刊登「外勤人員，兼職人員，男
    女均可，0000000000」之徵人廣告，致有附表編號１至４所
    示之甲○○、郭珀佐、姚汶成、陳春塗等人，於附表編號１
    至４所示之時間，撥打上開門號0000000000號行動電話詢問
    應徵事宜，並因而提供其等如附表編號１至４所示之帳戶資
    料。而該詐騙集團成員於取得上開帳戶資料後，即於附表編
    號１至、２、３、４至所示之時間，撥打電話
    予附表編號１至、２、３、４至所示之林芸靖
    、癸○○、壬○○、葉玲、乙○○、辛○○、翁雅馨、庚○○等人，並以附表編號１至、２、３、４至
    所示之詐騙手法欺騙林芸靖等人，致其等不疑有他，並均陷
    於錯誤，而依該詐騙集團成員指示，分別於附表編號１至
    、２、３、４至所示之匯款時間，將附表編號１
    至、２、３、４至所示之金額，匯入附表編號
    １至、２、３、４至所示甲○○、郭珀佐、姚
    汶成、陳春塗等人帳戶內。嗣附表編號１至、２、３
    、４至所示林芸靖等人發覺有異，乃報警處理，經警
    循線追查始知上情。
二、案經臺南縣警察局第二分局報請臺灣臺南地方法院檢察署檢
    察官偵查起訴及移送併案審理。
    理  由
壹、程序方面：
    按現行刑事訴訟法為保障被告之反對詰問權，排除具有虛偽
    危險性之傳聞證據，以求實體真實之發見，於該法第159 條
    第1 項明定被告以外之人於審判外之言詞或書面陳述，除法
    律有規定者外，不得作為證據。而刑事訴訟法第159 條之1
    至159 條之4 為傳聞法則之例外規定，被告以外之人於審判
    外之陳述，雖不符前4 條之規定，但經當事人於審判程序同
    意作為證據，法院審酌該言詞陳述或書面陳述作成時之情況
    ，認為適當者，亦得為證據；當事人、代理人或辯護人於法
    院調查證據時，知有第159 條第1 項不得為證據之情形，而
    未於言詞辯論終結前聲明異議者，視為有前項之同意，刑事
    訴訟法第159 條之5 定有明文。查本判決所引用之供述證據
    ，業據檢察官及被告於準備程序時均不爭執證據能力，迄至
    言詞辯論終結前，亦未主張有刑事訴訟法第159 條第1 項不
    得為證據之情形，本院審酌該等證據作成時之情狀，並無違
    法或不當等情形，認為以之作為本案之證據亦屬適當，依上
    開規定，自具有證據能力。另其餘非供述證據亦均經法定程
    序取得，無不得為證據之情形，自均有證據能力。
貳、實體方面：
一、訊據被告丙○○固坦承有申辦上開臺灣大哥大股份有限公司
    行動電話門號0000000000號門號卡之事實，惟矢口否認有何
    提供上開門號卡為幫助詐欺之犯行，辯稱：伊於98年3 月初
    的時候，經由己○○介紹從事電信門號傳銷，因需要登報廣
    徵工作夥伴，始會申請上開門號使用，但上開門號在申請後
    隔天就因為騎車不慎遺失，之後，己○○介紹伊與戊○○合
    作，伊才沒有刊登廣告；伊遺失上開門號後未報案或掛失，
    係因該卡片半年內沒有儲值新的費用，該門號就會自動取消
    ，伊並無交付上開門號供詐騙集團使用云云。經查：
(一)、本件證人即提供帳戶資料之甲○○、郭珀佐、姚汶成、陳春
    塗等人，均係依小兵立大功分類廣告版刊登「外勤人員，兼
    職人員，男女均可，0000000000」之徵人廣告，而撥打上開
    門號0000000000號行動電話詢問應徵事宜，始提供其等如附
    表編號１至４所示之帳戶資料，嗣該詐騙集團成員分別向證
    人即被害人林芸靖、癸○○、壬○○、葉玲、乙○○、辛○○、翁雅馨、庚○○等人，佯稱「網路購物消費時，設定
    以分期付款方式，若要更改設立，需至自動櫃員機取消」、
    「身分證遭冒用，必須先將戶頭內的錢領出免得遭凍結」、
    「個人資料外洩、遭盜用，致其銀行帳戶有問題，故需將存
    款轉入指定帳戶監管」、「帳戶涉及洗錢案件偵查中，故需
    將存款轉入指定帳戶監管」云云，證人丁○○等人始分別將
    附表編號１至、２、３、４至所示之金額，匯
    入證人甲○○、郭珀佐、姚汶成、陳春塗等人帳戶之事實，
    業據證人甲○○、郭珀佐、姚汶成、陳春塗、林芸靖、癸○○、壬○○、葉玲、乙○○、辛○○、翁雅馨、庚○○等
    人於警詢時證述綦詳（見南縣學警偵字第0980003413號卷【
    下稱警卷一】第4 、9 、11至16頁、南縣學警偵字第098000
    3373號卷【下稱警卷二】第2 至7 、9 至14、16至19頁、南
    縣學警偵字第0980008539號卷【下稱警卷三】第1 至3 頁反
    面、南縣學警偵字第00980006225 號卷【下稱警卷四】第1
    頁反面至4 頁、芳警分偵0000000000號卷【下稱警卷五】第
    7 至11頁、南縣永警偵字第0980008423號卷【下稱警卷六】
    第2 至3 頁反面、第6 頁反面至7 頁、98年度核交字第2383
    號卷【下稱偵卷一】第5 至6 、51至52頁、98年度偵字第16
    788 號卷【下稱偵卷二】第3 反面至4 頁、98年度營偵字第
    1637號卷【下稱偵卷四】第15至16頁、98年度偵字第8630號
    卷【下稱偵卷五】第2 頁反面、第4 頁、98年度核交字第29
    03號卷【下稱偵卷六】第2 、25頁反面）。
(二)、此外，復有臺灣中小企業銀行學甲分行98年4 月2 日（98）
    學甲字第0064號及98年6 月26日（98）學甲字第00131 號函
    所附甲○○開戶人基本資料暨往來交易明細、甲○○京城銀
    行學甲分行帳戶開戶資料暨客戶存提紀錄單、甲○○臺灣中
    小企業銀行學甲分行存摺影本、京城銀行學甲分行存摺影本
    、臺灣土地銀行新市分行98年6 月30日市存字第0980000186
    號函所附郭珀佐帳戶之開戶印鑑卡、身分證、駕照、金融卡
    申請書、約定書等影本暨交易明細共8 紙、郭珀佐臺灣土地
    銀行新市分行帳戶開戶資料暨客戶歷史交易明細查詢、臺灣
    土地銀行存摺類存款憑條、臺灣土地銀行斗六分行98年3 月
    23日斗存字第0980000271號函附姚汶成帳戶基本資料暨往來
    明細、大眾商業銀行永康分行98年4 月28日永康發字第031
    號及98年9 月30日永康發字第073 號函附陳春塗開戶資料影
    本、資金往來交易明細暨帳戶電腦資料、陳春塗大眾商業銀
    行永康分行補發提款卡申請書、林芸靖郵政存簿儲金簿影本
    、葉玲郵局存簿交易明細紀錄、壬○○郵政自動櫃員機交
    易明細表、癸○○中國信託商業銀行新竹分行存款存摺影本
    暨交易明細、庚○○大眾商業銀行存款憑條、翁雅馨第一商
    業銀行匯款申請書回條、財政部臺灣省南區國稅局98年10月
    1 日南區國稅資訊字第0980029126號函附陳春塗97年度綜合
    所得稅各類所得資料清單暨財產歸屬資料清單2 紙、甲○○
    寄交證明單、郭珀佐寄交證明單、陳春塗應徵資料影本各1
    份、小兵立大功人力快報3 份、辛○○第一銀行ATM 匯款單
    明細表4 張、臺灣大哥大電信資料查詢1 份、中華電信資料
    查詢2 份、通聯調閱查詢單9 份在卷可證（警卷一第23至29
    、36至48頁、警卷二第20至23、31至32頁、警卷三第3 、11
    、17頁反面至22頁、警卷四第7 至8 、12至21頁、警卷五第
    21至26、28頁、警六卷第9 頁反面、11至17頁、偵卷一第32
    至48、53至68頁、偵卷二第9 至13、19至35頁、偵卷四第17
    頁、偵卷五第4 頁反面、9 頁、偵六卷第6 頁反面至18頁、
    19頁反面至20頁、21頁反面至22頁反面、98年度偵字第1197
    7 號卷【下稱偵七卷】第8 至31頁）。
(三)、觀之上開證人甲○○、郭珀佐、姚汶成、陳春塗等人之證述
    ，可知其等均係因小兵立大功之徵人廣告所留之廣告電話，
    始會撥打被告所有之門號0000000000號行動電話，並因而提
    供其等帳戶存摺、提款卡、密碼等資料，而其等與被告間既
    素不相識，彼此間自無恩怨仇隙存在，當無設詞誣陷被告之
    理，況被告亦自承：伊確有於98年3 月4 日在臺南市○○區
    ○○路上之臺灣大哥大股份有限公司，申辦門號0000000000
    號行動電話易付卡等語，並有被告相關電信資料查詢3 份在
    卷可佐（見警卷五第3 頁、偵卷二第14至15頁），足見證人
    甲○○、郭珀佐、姚汶成、陳春塗等人之上開證述，應與事
    實相符，堪以採信。另參酌被害人林芸靖、癸○○、壬○○
    、葉玲、乙○○、辛○○、翁雅馨、庚○○等人與上開證
    人甲○○、郭珀佐、姚汶成、陳春塗等人亦不相識，且無任
    何往來，其等間應無資金往來之可能，足見被害人林芸靖、
    癸○○、壬○○、葉玲、乙○○、辛○○、翁雅馨、庚○○等人確係因詐騙集團成員對其等施用詐術，致其等均陷於
    錯誤，始匯出款項至證人甲○○、郭珀佐、姚汶成、陳春塗
    等人之金融帳戶內，並因而受有財產上之損害，應甚明確。
(四)、被告雖否認幫助詐欺犯行，並以前揭情詞置辯，然查：
 1、被告曾於98年3 月間經由證人己○○介紹從事電信門號傳銷
    業務之事實，固經證人己○○於本院審理時證稱：伊於98年
    3 月份是在「洪昇事業」在電信門號傳銷，約同年4 月份轉
    到「欣生活事業」，伊有於98年3 月間邀約被告從事門號傳
    銷，但做傳銷就是要有經營權，被告要有自己的經營權才能
    正式經營，被告於98年3 月份時沒有拿到經營權，所以，被
    告等於是在幫伊的忙等語（見本院卷第61頁反面至62頁）；
    證人戊○○於本院審理時證稱：伊係從事手機傳銷，伊是到
    公司才認識被告，伊大約晚被告1 星期進公司，被告也是在
    做電話傳銷，各自做各自的業務等語明確（見本院卷第67、
    69頁），而被告確為欣生活事業有限公司之獨立加盟商，並
    非在該公司任職，其工作僅於推廣個人手機門號業務，並發
    展其個人組織等語，復有欣生活事業有限公司98年7 月6 日
    欣字第0980009 號函1 份在卷可稽（見偵卷一第71頁），依
    此，被告自98年3 月間起確有從事電話門號傳銷事業之情，
    固堪認定。
 2、惟依被告於本院準備程序中所述：其係因工作需要，始於98
    年3 月4 日申請臺灣大哥大股份有限公司行動電話門號0000
    000000號門號卡，惟於隔日即同年月5 日遺失，因而未刊登
    廣告等語（見本院卷第13頁反面至14頁）。然被告於發現上
    開行動電話門號卡遺失後，並未為任何報警或向電信公司掛
    失之舉動，反欲放任該行動電話門號卡儲值用罄自動取消（
    見警卷一第21頁），而無懼該行動電話門號卡遭不肖份子持
    以犯罪之用，此舉已有可疑。且觀之卷附被告電信資料查詢
    紀錄，被告於98年3 月4 日申辦上開門號0000000000號門號
    卡前，尚有門號0000000000、0000000000、0000000000、00
    00000000號等4 支門號卡可供使用（見偵卷二第14至15頁）
    ，是倘被告果係為電話門號傳銷事業，而有刊登報紙廣徵工
    作夥伴之需要，則其大可運用上開4 支中任何1 支門號卡刊
    登報紙即可，實無需要再大費周章申辦門號0000000000號門
    號卡之必要。再者，依被告於本院準備程序時所自承：伊係
    於98年3 月2 日經過朋友介紹直銷工作，於98年5 月1 日才
    有正式的經營權，有正式的經營權，伊的下線運作，伊才會
    有獎金等語（見本院卷第13頁反面至14頁），參以證人己○○上開證詞，可知被告係於98年3 月2 日方受證人己○○邀
    約從事電信傳銷事業，是時，被告尚未取得正式經營權，無
    法獲取下線運作之獎金，而衡之常情，一般人甫受邀參與新
    事業，理應會先予瞭解、評估該傳銷事業之可行性，豈會於
    自己未親自體驗該事業之實際運作情況，即於受證人己○○
    邀約後，旋前往申辦門號卡欲登報廣徵下線，而不擔心其無
    正式經營權，將如何帶領下線及如何支付下線獎金等問題，
    是其所述實悖於常情。況且，倘被告確係因證人己○○之邀
    約，即欲刊登報紙廣徵工作夥伴，則依其係於98年3 月2日
    受邀約，旋於同年月4 日立即申請上開門號卡等情以觀，堪
    認被告當時開創此一電信門號傳銷事業之心甚為熾熱，復佐
    以被告當時仍有4 個門號卡可供登報運用，則其豈可能會於
    申辦門號後之翌日（即同年月5 日），僅因遺失1 個門號卡
    ，旋即放棄登報廣徵下線之決心。就此，被告雖辯稱：伊之
    後透過己○○之介紹跟戊○○合作，利用戊○○的電話刊登
    廣告云云，且據證人戊○○於本院審理時證述：被告沒有電
    話，用伊的電話應徵工作夥伴等語（見本院卷第69頁反面至
    70頁），然被告於98年9 月8 日本院第一次準備程序時自承
    ：因行動電話門號卡遺失，故沒有登報招攬下線等語，而未
    見有何利用證人戊○○之行動電話刊登報紙應徵工作夥伴之
    陳述（見本院卷第14頁），直至98年11月10日第二次準備程
    序時，方為上開與證人戊○○合作刊登應徵工作夥伴之供述
    ，是倘被告確係因之後會與證人戊○○合作，始未以自己行
    動電話門號刊登廣告，則被告大可於第一次準備程序時為上
    開陳述，豈會供述「後來我沒有登報招攬下線」；況證人戊○○進入洪昇事業從事電話門號傳銷業務之時點，較被告晚
    約1 星期左右，其2 人業務是各歸各的等情，亦據證人戊○○於本院審理時證述明確，已如前述，依此互核可知，證人
    戊○○進入洪昇事業前，被告早已無刊登報紙廣徵下線之意
    願甚明。是以，被告上開係因工作需要，而申辦上開門號
    0000000000號行動電話門號卡，並於翌日不慎遺失，始遭詐
    騙集團持以詐騙云云，應屬臨訟卸責之詞，不足採信。
 3、至證人己○○、戊○○雖證稱：被告有遺失行動電話門號卡
    云云，惟依證人己○○於本院審理時證稱：被告之後有跟伊
    說他有辦門號卡，不知道怎樣不見了；大部分是被告約伊時
    ，才會在臺南縣永康市○○路精誠大樓之洪昇事業辦公室見
    面等語（見本院卷第64、66頁），並參酌被告於警詢、偵查
    中均供稱：伊係於98年3 月5 日要去公司上班才發現遺失，
    應係在臺南市○○路騎車途中遺失的等語（見警卷一第20頁
    、警卷五第3 頁、偵卷一第4 頁），是被告既係與證人己○○相約見面始會前往公司，而被告復係到公司時才發現上開
    行動電話門號卡遺失，則衡之常情，倘被告確實有遺失行動
    電話（含門號卡）之情，其必會在發現遺失之第一時間告知
    周遭之人，俾盼他人能幫忙尋回行動電話，亦即被告當會在
    發現遺失時即告知證人己○○，豈有可能秘而不宣之理，核
    此，實與常情有違，而啟人疑竇。至證人戊○○係晚被告約
    一星期始進入洪昇事業，且係與被告聊天時，由被告主動告
    知上開遺失情事等情，業經證人戊○○於本院審理時證述明
    確（見本院卷第68頁反面），可知證人戊○○與證人己○○
    相同，均係於事後聽聞被告陳述其有遺失行動電話（含門號
    卡），並非親自見聞被告確有遺失行動電話（含門號卡）之
    情，而被告是否確有遺失上開門號卡之事實，既尚有可疑，
    則其等上開聽聞自被告事後轉述之證述內容，自無法作為被
    告有利之證明。
 4、再不法集團以他人電信門號作為詐騙工具，通常會先取得門
    號所有人之同意，而能完全掌握時方才予以使用，否則一旦
    門號所有人掛失並報警處理，豈非可經門號通聯紀錄而查獲
    不法集團犯罪之事證，不法集團自無可能冒此風險。是若不
    法集團無從知悉門號所有人何時會辦理掛失，要無可能利用
    該門號而為詐欺取財犯行。觀以被告上開行動電話門號卡，
    於98年3 月4 日申辦後迄至同月22日止，經詐騙集團在小兵
    立大功刊登廣告，並因而取得證人甲○○、郭珀佐等人之帳
    戶資料，已如前述，是以，茍詐騙集團無從知悉門號所有人
    何時會辦理掛失，要無可能利用該門號長達近1 個月之時間
    ，而為前揭登報之行為。因此，合理解釋即該行動電話門號
    係經門號申辦人交付或授權使用，亦即被告所申辦上開門號
    0000000000號行動電話門號卡，確係被告提供予詐欺集團成
    員使用一節，足堪認定。
 5、邇來詐騙集團經常透過電話與被害人聯繫行騙之新聞，業經
    媒體廣為報導，政府亦大力宣導民眾接獲詐財或恐嚇電話之
    因應之道，且申請行動電話門號並無特殊限制，任何人只需
    提出身份證及駕照、健保卡等證件即得以自己名義申請門號
    使用，此為眾所週知之事實，則依一般人之社會生活經驗，
    若係供日常通訊使用之行動電話門號，原可自行向電信公司
    申請，而無向他人借用或收購門號之必要，苟見他人不以自
    己名義申請門號，反而徵求不特定人之行動電話門號使用，
    衡情當知渠等取得之行動電話門號乃被利用從事與財產有關
    之犯罪，供掩飾不法犯行，避免犯罪行為人曝光以逃避執法
    人員查緝，被告對前述情形應知之甚詳，竟提供自己申請之
    電話門號卡予不詳人士使用，足認被告有幫助他人詐欺取財
    之不確定故意。
 6、綜上所述，本件事證明確，被告上開犯行已堪認定。
二、論罪科刑部分：
(一)、按刑法上之幫助犯，係對於犯罪與正犯有共同之認識，而以
    幫助之意思，對於正犯資以助力，而未參與實施犯罪之行為
    者而言（最高法院75年度台上字第1509號、88年度台上字第
    1270號判決意旨參照）。是以，如未參與實施犯罪構成要件
    之行為，且係出於幫助之意思提供助力，即屬幫助犯，而非
    共同正犯。本件被告基於幫助之犯意，提供行動電話門號卡
    予詐騙集團成員，因而取得證人甲○○等人之帳戶資料，進
    而利用證人甲○○等人之帳戶，詐得被害人林芸靖等人之款
    項，則被告提供行動電話門號卡俾利詐騙集團犯罪之用，僅
    係參與犯罪構成要件以外之行為，在無證據證明被告係以正
    犯之犯意參與，或被告有參與詐騙被害人或領取被害人財物
    等詐欺取財之犯罪構成要件之行為之情形下，應認其所為係
    幫助犯而非正犯之行為。
(二)、故核被告所為，係犯刑法第30條第1 項前段、第339 條第1
    項之幫助詐欺取財罪。被告以1 個交付行動電話門號卡之行
    為，供詐騙集團成員分別向證人甲○○、郭珀佐等人為詐欺
    取財，係以1 幫助行為幫助正犯即詐騙集團成員觸犯構成要
    件相同之罪名，構成幫助犯之想像競合犯，應依刑法第55條
    之規定，從一重處斷。公訴事實僅論及被告幫助詐騙集團成
    員詐騙如附表編號1 所示證人甲○○、林芸靖之犯行，惟就
    附表編號１至、編號２、３、４至所示其餘詐
    騙被害人郭珀佐等人之幫助詐欺取財行為，與已起訴之犯罪
    事實，具有裁判上一罪關係，已如前述，為起訴效力所及，
    本院自應併予審理。本件詐騙集團成員間就上開詐欺取財犯
    行，有犯意聯絡及行為分擔，固皆為共同正犯，惟因幫助犯
    係從犯，乃從屬於正犯而成立，刑法上既無「共同幫助」之
    情，當亦無「幫助共同」之可言，故主文無須為「幫助共同
    」之諭知（司法院70年10月28日（70）廳刑一字第1104號刑
    事法律問題研究之研究意見、最高法院95年度台上字第6767
    號判決意旨參照）。被告以幫助之意思，參與構成要件以外
    之行為，為幫助犯，依刑法第30條第2 項規定，按正犯之刑
    減輕之。茲審酌被告對於蒐集行動電話門號卡者，將持以犯
    財產犯罪之用已可預見，竟仍非法提供以助長犯罪，對社會
    治安危害不輕，增加犯罪查緝之困難，且造成多位被害人受
    騙，並受有損害，犯後猶飾詞圖卸，未具悔意，並兼衡其前
    科素行、智識程度、生活狀況等一切情狀，因認檢察官具體
    求處有期徒刑4 月，毋寧過輕，爰量處如主文所示之刑，並
    諭知易科罰金之折算標準。
(三)、末按共同正犯因相互間利用他人之行為，以遂行其犯意之實
    現，本於責任共同之原則，有關沒收部分，對於共犯間供犯
    罪所用之物，自均應為沒收之諭知，惟幫助犯僅係對於犯罪
    構成要件以外行為為加工，並無共同犯罪之意思，自不適用
    該責任共同原則，對於正犯所有供犯罪所用之物或因犯罪所
    得之物，亦為沒收之諭知（最高法院91年度台上字第5583號
    、89年度台上字第6946號判決意旨參照）。查被告所有之上
    開行動電話門號卡，既經交付予詐騙集團，自屬詐騙集團所
    有，且本件被告係幫助詐騙集團犯詐欺取財罪，揆諸前揭判
    決意旨，自無庸併予宣告沒收。
據上論斷，應依刑事訴訟法第229 條第1 項前段，刑法第30條、
第339 條第1 項、第41條第1 項前段，刑法施行法第1 條之1，
判決如主文。
本案經檢察官子○○到庭執行職務
中    華    民    國    99    年    3     月    9     日
                  刑事第八庭  審判長法  官  洪士傑
                                    法  官  孫淑玉
                                    法  官  蘇碧珠
以上正本證明與原本無異。
如不服本判決應於收受本判後10日內向本院提出上訴書狀，並應
敘述具體理由。其未敘述上訴理由者，應於上訴期間屆滿後20日
內向本院補提理由書狀（均須按他造當事人之人數附繕本）「切
勿逕送上級法院」。
                                    書記官  許哲萍
中    華    民    國    99    年    3     月    9     日
錄附本案論罪科刑法條全文
中華民國刑法第339條第1項：
意圖為自己或第三人不法之所有，以詐術使人將本人或第三人之
物交付者，處5 年以下有期徒刑、拘役或科或併科1 千元以下罰
金。
附表
┌──┬───┬──────┬────┬────────┬────────┬────┐
│編號│提供帳│提供帳戶經過│被害人  │詐  騙  手  法  │匯款時間、金額（│匯入帳戶│
│    │戶者  │            │        │                │新臺幣）        │        │
├──┼───┼──────┼────┼────────┼────────┼────┤
│ 1  │甲○○│甲○○於民國│丁○○│於98年3 月20日19│丁○○於98年3 月│甲○○之│
│    │（另為│98年3 月12日│        │時9 分許，詐欺集│20 日19 時54分，│臺灣中小│
│    │不起訴│，在小兵立大│        │團成員以電話向林│在學校宿舍用網路│企業銀行│
│    │處分）│功分類廣告版│        │芸婧佯稱渠在網路│ATM ，自大肚郵局│學甲分行│
│    │      │，見詐欺集團│        │購物消費時，設定│帳號000-0000000-│帳號7016│
│    │      │所刊登「外勤│        │以分期付款方式扣│0000000 號帳戶，│0000000 │
│    │      │人員，兼職人│        │款，若要更改設定│跨行轉帳匯款29,9│號帳戶  │
│    │      │員，男女均可│        │，需至自動櫃員機│87元            │        │
│    │      │，0000-000-0│        │取消分期付款    │                │        │
│    │      │82」之徵人廣│        │                │                │        │
│    │      │告，遂撥打周│        │                │                │        │
│    │      │啟文所提供予│        │                │                │        │
│    │      │詐欺集團所使│        │                │                │        │
│    │      │用之門號0922│        │                │                │        │
│    │      │-531-082號行│        │                │                │        │
│    │      │動電話詢問應│        │                │                │        │
│    │      │徵事宜，王正├────┼────────┼────────┼────┤
│    │      │宗因而陷於錯│癸○○│於98年3 月20日22│癸○○於98年3 月│甲○○之│
│    │      │誤，依指示，│        │時許，詐欺集團成│20 日22 時許，至│臺灣中小│
│    │      │將其所申辦之│        │員以電話向癸○○│住家附近萊爾富便│企業銀行│
│    │      │臺灣中小企業│        │佯稱渠在網路購物│利超商內之提款機│學甲分行│
│    │      │銀行學甲分行│        │消費時，設定以分│，自其中國信託商│帳號7016│
│    │      │帳號：701626│        │期付款方式扣款，│業銀行新竹分行帳│0000000 │
│    │      │55750 號及京│        │若要更改設定，需│號000000000000號│號帳戶  │
│    │      │城銀行學甲分│        │至自動櫃員機取消│帳戶，跨行轉帳匯│        │
│    │      │行帳號025220│        │分期付款        │款29,986元      │        │
│    │      │051555號帳戶│        │                │                │        │
│    │      │之提款卡及密│        │                │                │        │
│    │      │碼等物寄交詐│        │                │                │        │
│    │      │欺集團。    │        │                │                │        │
│    │      │            │        │                │                │        │
│    │      │            │        │                │                │        │
│    │      │            │        │                │                │        │
│    │      │            ├────┼────────┼────────┼────┤
│    │      │            │壬○○│於98年3 月21 日 │壬○○於於98年03│甲○○之│
│    │      │            │        │某時許，詐欺集團│月21日15時31分許│京城銀行│
│    │      │            │        │成員以電話向陳姬│，在外埔郵局，利│學甲分行│
│    │      │            │        │儒佯稱渠在網路購│用中華郵政自動櫃│帳號0252│
│    │      │            │        │物消費時，設定以│員機，自中華郵政│00000000│
│    │      │            │        │分期付款方式扣款│帳號000000000000│號帳戶  │
│    │      │            │        │，若要更改設定，│9843號帳戶，跨行│        │
│    │      │            │        │需至自動櫃員機取│轉帳匯款29,986元│        │
│    │      │            │        │消分期付款      │                │        │
│    │      │            │        │                │                │        │
│    │      │            │        │                │                │        │
│    │      │            │        │                │                │        │
│    │      │            │        │                │                │        │
│    │      │            │        │                │                │        │
│    │      │            │        │                │                │        │
│    │      │            │        │                │                │        │
│    │      │            ├────┼────────┼────────┼────┤
│    │      │            │葉玲│於98年3 月21 日 │葉玲於98年3 月│甲○○之│
│    │      │            │      │某時許，詐欺集團│21 日15 時35分許│京城銀行│
│    │      │            │        │成員以電話向葉│，在金門縣金湖郵│學甲分行│
│    │      │            │        │玲佯稱渠在網路購│局，以ATM 轉帳方│帳號0252│
│    │      │            │        │物消費時，設定以│式，跨行轉帳匯款│00000000│
│    │      │            │        │分期付款方式扣款│29,989元        │號帳戶  │
│    │      │            │        │，若要更改設定，│                │        │
│    │      │            │        │需至自動櫃員機取│                │        │
│    │      │            │        │消分期付款      │                │        │
│    │      │            │        │                │                │        │
│    │      │            │        │                │                │        │
│    │      │            │        │                │                │        │
│    │      │            │        │                │                │        │
│    │      │            │        │                │                │        │
│    │      │            │        │                │                │        │
│    │      │            │        │                │                │        │
├──┼───┼──────┼────┼────────┼────────┼────┤
│ 2  │郭珀佐│郭珀佐於98年│乙○○│於98年3 月26 日9│乙○○於98年3 月│郭珀佐之│
│    │（另為│3 月22至25日│        │時許，詐欺集團成│26 日15 時許，至│臺灣土地│
│    │不起訴│間，在小兵立│        │員以電話向乙○○│臺灣土地銀行東台│銀行新市│
│    │處分）│大功分類廣告│        │佯稱渠涉嫌詐欺案│南分行，以無摺存│分行帳號│
│    │      │版，見詐欺集│        │件，且該案件將於│款方式匯款100,00│104-005-│
│    │      │團所刊登「外│        │同月日13時許開庭│0 元            │18250-6 │
│    │      │勤人員，兼職│        │，須先將帳戶中之│                │號帳戶  │
│    │      │人員，男女均│        │存款提領出來，免│                │        │
│    │      │可，0000-000│        │遭凍結          │                │        │
│    │      │-082」之徵人│        │                │                │        │
│    │      │廣告，遂撥打│        │                │                │        │
│    │      │丙○○所提供│        │                │                │        │
│    │      │予詐欺集團所│        │                │                │        │
│    │      │使用之門號09│        │                │                │        │
│    │      │00-000-000號│        │                │                │        │
│    │      │行動電話詢問│        │                │                │        │
│    │      │應徵事宜，郭│        │                │                │        │
│    │      │珀佐因而陷於│        │                │                │        │
│    │      │錯誤，依指示│        │                │                │        │
│    │      │，將其所申辦│        │                │                │        │
│    │      │之臺灣土地銀│        │                │                │        │
│    │      │行新市分行帳│        │                │                │        │
│    │      │號000-000-00│        │                │                │        │
│    │      │250-6 號帳戶│        │                │                │        │
│    │      │之提款卡及密│        │                │                │        │
│    │      │碼等物寄交詐│        │                │                │        │
│    │      │欺集團。    │        │                │                │        │
├──┼───┼──────┼────┼────────┼────────┼────┤
│ 3  │姚汶成│姚汶成於98年│辛○○│於98年3 月14 日 │辛○○於98年3 月│姚汶成之│
│    │（另為│3 月13日間，│        │某時許，詐欺集團│14 日17 時25分許│臺灣土地│
│    │緩起訴│在小兵立大功│        │成員以電話向許錦│，在芳苑鄉漁會（│銀行斗六│
│    │處分）│分類廣告版，│        │雲佯稱渠在網路購│彰化縣芳苑鄉漢寶│分行帳號│
│    │      │見詐欺集團所│        │物消費時，將一次│村485 巷）內之提│027-005-│
│    │      │刊登「外勤人│        │付款設定成分期付│款機，以ATM 轉帳│34296-號│
│    │      │員，兼職人員│        │款方式扣款，若欲│方式，跨行匯款29│帳戶    │
│    │      │，男女均可，│        │避免被扣款，須至│,989元          │        │
│    │      │0000-000-000│        │自動櫃員機更改設│                │        │
│    │      │」之徵人廣告│        │定取消分期付款  │                │        │
│    │      │，遂撥打周啟│        │                │                │        │
│    │      │文所提供予詐│        │                │                │        │
│    │      │欺集團所使用│        │                │                │        │
│    │      │之門號0922-5│        │                │                │        │
│    │      │31-082號行動│        │                │                │        │
│    │      │電話詢問應徵│        │                │                │        │
│    │      │事宜，嗣姚汶│        │                │                │        │
│    │      │成明知提供帳│        │                │                │        │
│    │      │戶提款卡、密│        │                │                │        │
│    │      │碼等物，可能│        │                │                │        │
│    │      │幫助詐欺集團│        │                │                │        │
│    │      │為詐欺取財之│        │                │                │        │
│    │      │用，仍依指示│        │                │                │        │
│    │      │，將其所申辦│        │                │                │        │
│    │      │之臺灣土地銀│        │                │                │        │
│    │      │行斗六分行帳│        │                │                │        │
│    │      │號000-000-00│        │                │                │        │
│    │      │296-7號帳戶 │        │                │                │        │
│    │      │之提款卡及密│        │                │                │        │
│    │      │碼等物寄交詐│        │                │                │        │
│    │      │欺集團。    │        │                │                │        │
├──┼───┼──────┼────┼────────┼────────┼────┤
│ 4  │陳春塗│陳春塗於98年│翁雅馨│於98年4 月8 日10│翁雅馨於於98年4 │陳春塗之│
│    │（另案│3 月中旬，在│        │時許及4 月9日9時│月9 日至雲林縣斗│大眾商業│
│    │聲請簡│小兵立大功分│        │許，詐欺集團成員│南市之第一商業銀│銀行永康│
│    │易判決│類廣告版，見│        │以電話向翁雅馨佯│行，匯款280,000 │分行帳號│
│    │處刑）│詐欺集團所刊│        │稱其個人資料外洩│元              │000-0000│
│    │      │登「外勤人員│        │、遭盜用，致其銀│                │00000000│
│    │      │，兼職人員，│        │行帳戶有問題，故│                │號帳戶  │
│    │      │男女均可，09│        │需至將存款轉入指│                │        │
│    │      │00-000-000」│        │定帳戶監管      │                │        │
│    │      │之徵人廣告，│        │                │                │        │
│    │      │遂撥打丙○○│        │                │                │        │
│    │      │所提供予詐欺│        │                │                │        │
│    │      │集團所使用之│        │                │                │        │
│    │      │門號0000-000│        │                │                │        │
│    │      │-082號行動電│        │                │                │        │
│    │      │話詢問應徵事│        │                │                │        │
│    │      │宜，嗣陳春塗├────┼────────┼────────┼────┤
│    │      │明知提供帳戶│庚○○│於97年4 月9 日10│庚○○於98年4 月│陳春塗之│
│    │      │提款卡、密碼│        │時許，詐欺集團成│9日14 時25分許，│大眾商業│
│    │      │等物，可能幫│        │員以電話向庚○○│至臺中市西屯區文│銀行永康│
│    │      │助詐欺集團為│        │佯稱其所有玉山銀│心路241 號之大眾│分行帳號│
│    │      │詐欺取財之用│        │行、第一銀行帳戶│銀行，以無摺存款│000-0000│
│    │      │，仍依指示，│        │涉及洗錢案件偵查│的方式匯款28,000│00000000│
│    │      │將其所申辦之│        │中，故需將存款轉│元              │號帳戶  │
│    │      │大眾商業銀行│        │入指定帳戶監管  │                │        │
│    │      │永康分行帳號│        │                │                │        │
│    │      │000-00000000│        │                │                │        │
│    │      │3815號帳戶之│        │                │                │        │
│    │      │提款卡及密碼│        │                │                │        │
│    │      │等物寄交詐欺│        │                │                │        │
│    │      │集團。      │        │                │                │        │
└──┴───┴──────┴────┴────────┴────────┴────┘

司法院資訊處製作；財團法人民間司法改革基金會備份。
